【裁判字號】    90,交抗,99
【裁判日期】    900417
【裁判案由】    違反道路交通管理處罰條例
【裁判全文】
臺灣高等法院交通事件裁定                          九十年度交抗字第九九號
    抗告人即
    受處分人  甲○○
右抗告人因違反道路交通管理處罰條例案件，不服台灣板橋地方法院交通法庭，中華
民國九十年三月十三日所為駁回其聲明異議之裁定（九十年度交聲字第九八號），提
起抗告，本院裁定如左：
    主    文
抗告駁回。
    理    由
一、本件抗告意旨略以：抗告人於民國八十九年九月二十一日將車號ＦＹ─九五九八
    號自用小客車停放在台北縣土城市○○路八十四巷對面之樂利國小左側圍牆之路
    邊時，確認該處並未劃設紅線禁止停車標線，卻於同年月二十三日前往取車時，
    發現其車輛已遭拖吊，路邊並劃上紅色禁止停車之標線，此顯係於抗告人停車後
    始行劃上紅色禁止停車之標線，抗告人並無違規停車之事實，原審未加審酌即駁
    回抗告人之聲明異議，實有未合，為此提起抗告云云。
二、按汽車駕駛人在禁止臨時停車處所停車者，處新台幣（下同）六百元以上一千二
    百元以下罰鍰；又有前項所列各款情形時，交通勤務警察或依法令執行交通稽查
    任務人員，應責令汽車駕駛人將車移置適當處所；如汽車駕駛人不予移置或不在
    車內時，得由該交通勤務警察或依法令執行交通稽查任務人員為之，或得於舉發
    其違規後，使用民間拖吊車拖離之，並收取移置費。道路交通管理處罰條例第五
    十六條第一項第一款、第二項分別定有明文。
三、查本件抗告人於八十九年九月二十一日將其所駕駛車號ＦＹ─九五九八號自用小
    客車停放在台北縣土城市○○路八十四巷對面之樂利國小左側圍牆前之路邊等事
    實，業據抗告人供承在卷，而警員於八十九年九月二十三日上午九時五十七分許
    至現場舉發時，該停車處已劃設有禁止臨時停車之紅色標線，並據證人即台北縣
    警察局土城分局警員吳世敬於原審法院調查時證述明確，並有採證照片乙幀在卷
    可稽。而依該相片所示，抗告人所駕駛之前開車輛在遭拖吊前確係停放在劃設有
    紅色標線禁止臨時停車之位置，是抗告人違規事實，至為明確。台北縣警察局土
    城分局執勤警員以抗告人駕駛之前揭自用小客車違規停車而予以舉發，交通部公
    路局台北區監理所就抗告人前揭違規行為，依首揭法條規定裁處罰鍰新台幣六百
    元，並無不當。原審因認抗告人聲明異議為無理由，而予以駁回，經核並無不合
    。抗告人之抗告意旨猶執陳詞指摘原裁定不當，顯無理由，應予駁回。
據上論斷，應依道路交通案件處理辦法第二十六條，刑事訴訟法第四百十二條，裁定
如主文。
中    華    民    國    九  十    年       四       月     十   七      日
                          臺灣高等法院交通法庭
                              審判長法  官  張  連  財
                                    法  官  李  英  勇
                                    法  官  張  傳  栗
右正本證明與原本無異。
不得再抗告。
                                    書記官  王  秀  雲
中    華    民    國    九  十    年       四       月     十   九      日


司法院資訊處製作；財團法人民間司法改革基金會備份。
